【裁判字號】    89,易,2177
【裁判日期】    890731
【裁判案由】    毒品危害防制條例
【裁判全文】
臺灣臺中地方法院刑事判決                        八十九年度易字第二一七七號
    公  訴  人  臺灣臺中地方法院檢察署檢察官
    被      告  甲○○
右列被告因違反毒品危害防制條例案件，經檢察官提起公訴（八十九年度毒偵字第三
四０三號），本院判決如左：
    主  文
甲○○連續施用第貳級毒品，處有期徒刑伍月，如易科罰金，以佰元折算壹日。
第二級毒品甲基安非他命壹包（毛重約貳點陸公克）、殘留安非他命之夾鏈袋壹個，
均沒收銷燬之。
    事  實
一、甲○○前於民國八十七年間因施用毒品案件，經本院以八十七年度毒聲字第三三
    五一號裁定送觀察、勒戒後，經臺灣臺中看守所附設勒戒所評定無繼續施用毒品
    之傾向，由臺灣臺中地方法院檢察署檢察官於八十七年十二月八日以八十七年度
    偵字第二五六八七號為不起訴處分確定；復因施用毒品案件，經本院以八十八年
    度毒聲字第七三一九號裁定送觀察、勒戒後，經臺灣臺中看守所附設勒戒所評定
    無繼續施用毒品之傾向，由臺灣臺中地方法院檢察署檢察官於八十八年十二月二
    十八日以八十八年度毒偵字第二七九八號為不起訴處分確定。猶仍不知戒惕，自
    八十九年五月五日起至同年月九日上午某時許止，連續在臺中縣神岡鄉○○村○
    ○路九號其養雞之雞寮，以將第二級毒品甲基安非他命置放於玻璃球內以火燻烤
    ，而後再吸食其霧化氣體之方式，施用第二級毒品甲基安非他命數次。嗣於八十
    九年五月十日下午七時三十分許，經警在上址查獲，並當場扣得其所有供施用之
    第二級毒品甲基安非他命一包（毛重約二點六公克）及殘留安非他命之夾鏈袋一
    個。後經本院以八十九年度毒聲字第二九三六號裁定認其為三犯毒品危害防制條
    例第十條之施用毒品罪，裁定令入戒治處所施以強制戒治。
二、案經臺中縣警察局豐原分局報請臺灣臺中地方法院檢察署檢察官偵查起訴。
    理  由
一、訊據被告對其於右揭時地連續施用第二級甲基安非他命毒品之事實，業據其於警
    訊、偵查及本院審理時坦承不諱，惟辯稱：第二級毒品甲基安非他命一包及殘留
    安非他命之夾鏈袋一個並非伊所有，是伊朋友陳世平丟棄在伊雞寮之地上，他丟
    的時侯伊不知道云云。經查，被告經警查獲後，其尿液經送請臺中縣衛生局檢驗
    之結果，則呈有甲基安非他命陽性反應，此有該衛生局八十九年六月二日檢驗尿
    水報告書乙紙在卷可憑。被告雖辯稱上開扣案物非其所有，然上開扣案物品係於
    被告所經營之養雞場所起出，被告又有施用第二級毒品之習性，兩者間具有直接
    關連，而甲基安非他命因市面取得不易，其價格非低，且成癮施用者供己施用都
    已不足，又如何能任意棄置在別人居所，況本案於偵查及本院審理期間已有數月
    之久，被告迄未能提出「陳世平」之年籍資料及住所供本院查證，亦可證被告此
    部分辯詞不足採信。再查，被告前因施用毒品案件，經本院以八十七年度毒聲字
    第三三五一號裁定送觀察、勒戒後，經臺灣臺中看守所附設勒戒所評定無繼續施
    用毒品之傾向，由臺灣臺中地方法院檢察署檢察官於八十七年十二月八日以八十
    七年度偵字第二五六八七號為不起訴處分確定；復因施用毒品案件，經本院以八
    十八年度毒聲字第七三一九號裁定送觀察、勒戒後，經臺灣臺中看守所附設勒戒
    所評定無繼續施用毒品之傾向，由臺灣臺中地方法院檢察署檢察官於八十八年十
    二月二十八日以八十八年度毒偵字第二七九八號為不起訴處分確定，有上開不起
    訴處分書二份附卷，並有臺灣高等法院被告全國前案記錄表及臺灣臺中地方法院
    檢察署刑案資料查註記錄表各一份在卷可稽，是其於五年後三犯毒品危害防制條
    例第十條之罪，當可認定。綜上，被告三犯施用第二級毒品甲基安非他命罪之行
    為，事證明確，犯行洵堪認定。
二、核被告所為，係犯毒品危害防制條例第十條第二項之施用第二級毒品甲基安非他
    命罪。被告先後多次施用甲基安非他命之行為，時間緊密，所犯罪名相同，顯係
    基於概括之犯意反覆為之，應依刑法第五十六條連續犯之規定，論以一罪。再被
    告施用毒品甲基安非他命前之連續持有毒品甲基安非他命之犯行，本應以連續持
    有論，惟持有後進而施用，其持有之低度行為應被施用之高度行為所吸收，故不
    再另論其持有第二級毒品罪。爰審酌被告於本院審理時大致坦承犯行，態度良好
    ，其施用甲基安非他命僅係戕害自己健康，施用時間非長等一切情狀，量處如主
    文所示之刑，並諭知易科罰金之折算標準，以資懲儆。又扣案之第二級毒品甲基
    安非他命一包（毛重約二點六公克）為毒品，又殘留安非他命之夾鏈袋一個因與
    安非他命無法析離，整體應視為毒品，且二者均為被告所有供施用犯罪所用之物
    ，有如前述，應依毒品危害防制條例第十八條第一項前段，宣告沒收銷燬之。
據上論斷，應依刑事訴訟法第二百九十九條第一項前段，毒品危害防制條例第十條第
二項、第十八條第一項前段、第二十條第三項前段，刑法第十一條前段、第五十六條
、第四十一條，罰金罰鍰提高標準條例第二條，判決如主文。
本案經檢察官張溢金到庭執行職務
中      華      民      國    八十九    年      七      月    三十一    日
                                    臺灣臺中地方法院刑事第四庭
            法  官  楊  真  明
右正本證明與原本無異。
如不服本判決，應於判決送達後十日內向本院提出上訴狀，上訴於臺灣高等法院臺中
分院( 須附繕本 )。
                                        書記官
中      華      民      國    八十九    年      七      月    三十一    日
附錄本案論罪法條全文：
毒品危害防制條例第十條第二項。
施用第二級毒品者，處三年以下有期徒刑。


司法院資訊處製作；財團法人民間司法改革基金會備份。
